臺灣臺南地方法院刑事判決　　　　　　　　　　　　　九十一年度交易字第二三號
　　公　訴　人　臺灣台南地方法院檢察署檢察官
　　被　　　告　乙○○
右列被告因過失傷害案件，經檢察官提起公訴（九十年度偵字第一二八○○號），本
院判決如左：
    主  文
乙○○因過失傷害人，處有期徒刑肆月，如易科罰金，以參佰元折算壹日。
    事  實
一、乙○○於民國九十年九月十五日晚間十時三十分許，駕駛車牌號碼ＵＰ－八八九
    六號自用小客車，沿台南市○○路○○道，由南往北方向行駛，途經上開路段與
    建平七街之交岔路口時，理應注意汽車行駛時，駕駛人應注意車前狀況，並隨時
    採取必要之安全措施，駕駛人駕駛汽車，應遵守道路交通標誌、標線、號誌之指
    示並注意車前狀況隨時採取必要之安全措施及閃光黃光表示「警告」，車輛應減
    速接近，注意安全，小心通過及行車速度，依標誌該地不得超過每小時五十公里
    之規定，而依當時天候晴、雖為夜間然有路燈照明、柏油路面、路面乾燥、無缺
    陷、道路上未有任何障礙物、視距復屬良好、號誌動作正常等情形以觀，客觀上
    亦無不能注意之情事，其竟疏於注意車前狀況，貿然通過該路口。適同一時地甲
    ○○騎乘車號ＴＬＴ－六一○號機車，沿台南市○○○街，由東向西行駛，亦應
    注意理應注意汽車行駛時，駕駛人應注意車前狀況，並隨時採取必要之安全措施
    ，駕駛人駕駛汽車，理應注意遵守道路交通標誌、標線、號誌之指示，並注意汽
    車行駛時，駕駛人應注意車前狀況，並隨時採取必要之安全措施，及閃光紅燈表
    示「停車再開」，車輛應減速接近，先停止於交岔路口前，讓幹道車優先通行後
    認為安全時，方得續行之規定，而依當時之情形，又無不能注意之情事，竟亦疏
    於注意，於通過上開交岔路口時，仍貿然前行，未注意車前狀況隨時取應變措施
    。由於雙方皆有上述過失，避剎皆已不及，雙方之車輛遂於前開交岔路口發生碰
    撞。甲○○，因之受有「左肩胛骨骨折、左肩峰鎖骨關節脫位」等傷害。乙○○
    於肇事後，犯罪未被有偵查權之公務員或機關發覺前，即向台南市警察局第四分
    局警員自首並坦承犯行，進而接受裁判。
二、案經甲○○訴由台南市警察局第四分局報請臺灣臺南地方法院檢察署檢察官偵查
    起訴。
    理  由
一、訊據被告乙○○對於右述時、地，駕車行經前開路口，並與告訴人甲○○所駕之
    車輛發生碰撞之事實坦白承認。
二、經查：被告所為前開犯罪事實，業據告訴人於警訊時及偵審中指訴甚詳，且有台
    南市警察局第四分局製作之道路交通事故調查報告表一紙及交通事故蒐證照片十
    六張在卷足憑，又告訴人因本件車禍而受有如事實欄所載等傷害，復有台灣基督
    長老教會新樓醫院九十年十月六日出具之診斷證明書一份存卷可參。
三、按汽車行駛時，駕駛人應注意車前狀況，並隨時採取必要之安全措施；次按閃光
    黃燈表示「警告」，車輛應減速接近，注意安全，小心通過；閃光紅燈表示「停
    車再開」，車輛應減速接近，先停止於交岔路口前，讓幹道車優先通行後認為安
    全時，方得續行，道路交通安全規則第九十四條第三項、道路交通標誌標線號誌
    設置規則第二百一十一條第一項、第一款、第二款亦有明文。本件被告駕車於道
    路上行駛，本應注意上開道路交通安全規則，而案發當時，天候晴、雖為夜間然
    有路燈照明、柏油路面、路面乾燥、無缺陷、道路上未有任何障礙物、視距復屬
    良好、號誌動作正常等情形以觀，復有台南市○○○道路交通事故調查報告表一
    紙載明可考，據此判斷，客觀上亦無不能注意之情事，其竟疏於注意車前狀況，
    貿然行駛，致與告訴人所騎乘之機車相撞，並於車道上留下長達十四點一公尺之
    剎車痕及四公尺機車倒地後之刮地痕是被告過失超速之駕駛行為，顯有過失。
四、況本件經送台灣省台南區行車事故鑑定委員會鑑定結果，亦認被告行經閃光黃燈
    號誌路口，超速行駛，疏未注意車前狀況，係本件車禍之肇事次因，則有該委員
    會九十年十二月十日南鑑字第九○一三二八號函及所附之鑑定意見書一份附卷可
    參，此益證被告駕車肇事致告訴人受傷之行為，確有過失無疑。
五、此外，告訴人騎乘機車，行經上述閃光紅燈交岔路口，穿越道路禮讓被告之車輛
    先行，係本件車禍之肇事主因，雖亦有前述鑑定意見書載明可證，然被告之前述
    過失，既與告訴人之過失，併合而為本件車禍肇事之原因，故告訴人之過失或可
    供做量刑時之斟酌，但被告之刑責則不能因此相扺而獲得免除。
六、末查，本件告訴人係因此次車禍而受有如事實欄所載之傷害，故被告之過失駕車
    行為，與告訴人所受之傷害結果間，復具有相當因果關係，是本件事證已甚明確
    ，被告過失傷害之犯行堪予認定。
七、核被告乙○○所為，係犯刑法第二百八十四條第一項前段之普通過失傷害罪。又
    被告於肇事後，犯罪未被有偵查權之公務員或機關發覺前，即向台南市警察局第
    四分局警員自首並坦承犯行，進而接受裁判，此有卷附之警訊筆錄載明可稽，是
    應依刑法第六十二條前段自首之規定，減輕其刑。本院審酌被告之生活狀況、品
    行、智識程度、犯罪所生之危險、被告之過失程度、告訴人所生之損害，及被告
    肇事後，雖未與告訴人就民事損害賠償事宜，達成和解，然辯稱係因告訴人請求
    之金額過高；被告行駛之道路係閃光黃燈，告訴人行駛之道路為閃光紅燈，被告
    本有優先通行之權，告訴人竟搶先行駛，是告訴人之疏失行為，係本件車禍之肇
    事主因，而被告之駕駛行為，則僅為該車禍之肇事次因等情，及被告犯後坦承犯
    行態度良好等一切情狀，量處如主文所示之刑，並諭知易科罰金之折算標準，以
    資懲儆。
據上論斷，應依刑事訴訟法第二百九十九條第一項前段，刑法第二百八十四條第一項
前段、第六十二條前段、第四十一條第一項前段，罰金罰鍰提高標準條例第一條前段
、第二條，判決如主文。
中      華      民      國      九十一      年    二      月    十八    日
                                臺灣臺南地方法院交通法庭
                                    法  官  蔡  直  青
右正本證明與原本無異。
如不服本判決，應於判決送達後十日內向本院提出上訴狀( 應附繕本 )。
                                    書記官  孫  鈴  堯
中      華      民      國      九十一      年    二      月    十九    日
附錄本案論罪科刑法條全文：
刑法第二百八十四條第一項（普通過失傷害罪）
因過失傷害人者，處六月以下有期徒刑、拘役或五百元以下罰金，致重傷者，處一年
以下有期徒刑、拘役或五百元以下罰金。
